---
title: "Analyse du jeu de donnees OCDE"
author: "Ikram Abouzayd"
date: "`r Sys.Date()`"
output: rmarkdown::html_vignette
vignette: >
  %\VignetteIndexEntry{Analyse du jeu de donnees OCDE}
  %\VignetteEngine{knitr::rmarkdown}
  \usepackage[utf8]{inputenc}
---

```{r, include = FALSE}
knitr::opts_chunk$set(
  collapse = TRUE,
  comment = "#>"
)
```

## Description

Cette vignette presente un exemple simple d'utilisation du package ikram.abouzayd.m1ecap applique au jeu de donnees ocde.

Le jeu de donnees contient 38 pays membres ou partenaires de l'OCDE pour l'annee 2017, avec une variable qualitative (continent) et plusieurs variables quantitatives exploitables.

## Chargement du package et des donnees

```{r}
library(ikram.abouzayd.m1ecap)
data("ocde")
```


## Filtrage selon une variable qualitative

On peut filtrer les observations selon une modalite d'une variable qualitative.
Ici, on conserve uniquement les pays d'Europe.

```{r}
europe <- filtrer_modalite(ocde, "continent", "Europe")
head(europe)
```



## Calcul groupe d'une variable quantitative

On calcule maintenant la moyenne de l'esperance de vie par continent.


```{r}
res_moyenne <- calcul_stat_par_groupe(
  data = ocde,
  variable_quanti = "esperance_vie_ans",
  variable_quali = "continent",
  stat = "mean"
)

res_moyenne
```

On peut aussi calculer une autre statistique, par exemple la mediane du score de satisfaction dans la vie par continent.


```{r}
res_mediane <- calcul_stat_par_groupe(
  data = ocde,
  variable_quanti = "satisfaction_vie_score",
  variable_quali = "continent",
  stat = "median"
)

res_mediane
```



## Representation graphique

Enfin, on peut produire un graphique a partir du calcul groupe precedent.


```{r fig.width=8, fig.height=3}
graphique_stat_par_groupe(
  data = ocde,
  variable_quanti = "esperance_vie_ans",
  variable_quali = "continent",
  stat = "mean"
)
```


## Conclusion

Cette vignette montre que le package permet :

- de filtrer un jeu de donnees selon une variable qualitative ;
- de calculer une statistique sur une variable quantitative par groupe ;
- de representer graphiquement ce resultat avec ggplot2.
